臺灣臺中地方法院刑事判決　　　　　　 100年度侵訴字第32號
公訴人　臺灣臺中地方法院檢察署檢察官
被　告　陳俊宏
　　　　　　　　
　　　　　　　
上列被告因妨害性自主罪案件，經檢察官提起公訴（100年度偵
字第7160號），被告於本院行準備程序時就被訴事實為有罪之陳
述，經受命法官聽取當事人意見後，由本院合議庭裁定以簡式審
判程序審理，判決如下：　
    主    文
陳俊宏對於十四歲以上未滿十六歲之女子為性交，處有期徒刑陸
月。緩刑參年，緩刑期間付保護管束，並履行如附件調解筆錄內
容。
    事    實
一、陳俊宏於民國99年3月27日，在網路聊天室以雅虎奇摩帳號
    （qoo000000）與當時14歲以上未滿16歲之A女（警卷代號為
    0000-0000）聊天，明知A女係14歲以上未滿16歲之少女，仍
    基於與未滿16歲之人為性交易之犯意，於翌日（即28日）上
    午10時許，在該網路聊天室邀約A女從事性交易，經A女允諾
    後，陳俊宏即以Yahoo!奇摩即時通上所留之門號0000-00000
    0號電話（申設人為其弟陳○○，所涉妨害性自主罪嫌部分
    ，業經檢察官另為不起訴處分確定）作為聯絡方式，與A女
    相約同日在臺中市○區○○路與力行路口之7-11 便利商店
    見面，並隨即前往位在臺中市市○路533號「金沙汽車旅館
    」，在該汽車旅館內，以其陰莖插入A女陰道之方式，與A女
    為性交行為1次，陳俊宏並支付新臺幣（下同）1000元給A女
    作為報酬。
二、嗣A女學校導師發現A女行為有異，告知A女母親（警卷代號
    為0000-0000A）報警，始循線查獲上情。
三、案經臺中市警察局移送臺灣臺中地方法院檢察署檢察官偵查
    起訴。
    理     由
一、查被告所犯本案犯行，其法定刑為死刑、無期徒刑、最輕本
    刑3年以上有期徒刑以外之罪，且非高等法院管轄第一審之
    案件，經本院合議庭裁定由受命法官行準備程序時，被告就
    被訴事實為有罪之陳述後，經告知被告簡式審判程序之旨，
    並聽取被告、檢察官之意見後，裁定進行簡式審判程序，依
    刑事訴訟法第273條之2之規定，簡式審判程序之證據調查，
    不受刑事訴訟法第159條第1項、第161條之2、第161條之3、
    第163條之1及第164條至第170條規定之限制，合先敘明。
二、訊據被告對於本案犯罪事實於本院審理時自白認罪，核與證
    人即被害人A女迭於警詢、偵查證述情節相符，並有被告右
    手照片2張及被害人Yahoo!奇摩通訊錄內容在卷可稽，是被
    告自白與事實相符。本案事證明確，被告犯行洵堪認定，應
    依法論罪科刑。
三、按兒童及少年性交易防制條例第22條第1項規定，與未滿十
    六歲之人為性交易者，依刑法之規定處罰之。又刑法第227
    條第3項對於14歲以上未滿16歲之女子為性交罪，其被害客
    體為14歲以上未滿16歲之女子，立法意旨係以該女子對於性
    行為之智識及決斷能力仍未臻成熟，縱得該女子之同意，亦
    不得對之為性交行為，以保護少女身智之正常發育，故本罪
    係以被害人之年齡為特別要件，祇以被害女子在事實上為14
    歲以上未滿16歲為已足。查A女為84年10月生，有被害人代
    號與真實姓名對照表1份在卷可按，被告對之為性交行為時
    ，雖得A女同意，惟A女為14歲以上未滿16歲之女子，仍構成
    上開之罪，是核：
  (一)被告所為，係犯刑法第227條第3項之對於14歲以上未滿16歲
    之女子為性交罪。
  (二)被告對被害人A女為性交行為時所為猥褻之低度行為，為性
    交之高度行為所吸收，不另論罪。
  (三)按兒童及少年福利法第70條第1項規定：「成年人教唆、幫
    助或利用兒童及少年犯罪或與之共同實施犯罪或故意對其犯
    罪者，加重其刑至二分之一。但各該罪就被害人係兒童及少
    年已定有特別處罰規定者，不在此限」，而刑法第227條第3
    項之對於14歲以上未滿16歲之女子為性交罪，既係以「被害
    人年齡（14歲以上未滿16歲）」為其處罰之特別要件，當無
    再依兒童及少年福利法第70條第1項規定加重處罰之餘地。
  (四)爰審酌被告未考慮被害人A女未滿16歲，智能尚未臻於成熟
    ，即貿然與之發生性行為1次，影響被害人A女身心發展非微
    ，惟考量被告犯罪後坦承犯行，並與被害人A女之法定代理
    人達成和解，有附件調解筆錄可稽，堪認被告已具悔意，及
    其犯罪之動機、目的及手段等一切情狀，量處如主文所示之
    刑，以示懲儆。
  (五)查被告五年以內未曾因故意犯罪受有期徒刑以上刑之宣告，
    有臺灣高等法院被告前案紀錄存卷足參，其因一時失慮致犯
    本案，其犯後已與A女之法定代理人達成和解，有附件調解
    筆錄可稽，本院認其經此次偵審程序之教訓後，當能知所警
    惕，而無再犯之虞，因認其所受宣告之刑，以暫不執行為適
    當，故併予宣告緩刑3年，以啟自新，並依刑法第93條第1項
    第1款之規定，於緩刑期間付保護管束。
  (六)復按緩刑宣告，得斟酌情形，命犯罪行為人向被害人支付相
    當數額之財產或非財產上之損害賠償，刑法第74條第2項第
    3款定有明文。本院為使被告培養自我負責之精神，並切實
    履行其與A女之法定代理人所承諾之賠償金額與條件，避免
    被害之一方對於所受損害獲致賠償之期待落空，爰依刑法第
    74條第2項第3款規定，諭知被告於緩刑期間應履行如附件調
    解筆錄內容。
四、被告於緩刑期間應履行如附件調解筆錄內容，依刑法第74條
    第1項第4款規定，並得為民事強制執行名義，倘若被告不履
    行此一負擔，且情節重大足認原宣告之緩刑難收其預期效果
    ，而有執行刑罰之必要者，依刑法75條之1第1項第4款之規
    定，得撤銷其緩刑宣告，末此敘明。
據上論斷，應依刑事訴訟法第273條之1第1項、第299條第1項前
段，刑法第227條第3項、第74條第1項第2款、第2項第3款、第93
條第1項第1款，判決如主文。
本案經檢察官周佩瑩到庭執行職務。
中    華    民    國   100    年    6     月    8     日
                  刑事第十庭  法  官  劉正中
以上正本與原本無異。
如不服本判決應於收受判決後10日內向本院提出上訴書狀，並應
敘述具體理由。其未敘述上訴理由者，應於上訴期間屆滿後20日
內向本院補提理由書（均須按他造當事人之人數附繕本）「切勿
逕送上級法院」。
告訴人或被害人對於判決如有不服具備理由請求檢察官上訴者，
其上訴期間之計算係以檢察官收受判決正本之日期為準。
                              書記官  黃英寬
中    華    民    國   100    年    6     月    8     日
附錄本案論罪科刑法條：
刑法第227條第3項：
對於十四歲以上未滿十六歲之男女為性交者，處七年以下有期徒
。